Inventaris van het archief van de Stichting Pensioen- en Verzekeringskamer: jaarstukken over de periode 1923-2005
Nationaal Archief, Den Haag
- Bescheiden, niet geordend naar onderwerp (P)VK, PA
  - Publiciteit en voorlichting (P)VK, PA.04
    - Diverse jaarstukken (P)VK 1923 - 2005, F110216
      - 1981_Verslag van de Verzekeringskamer ingevolge de wet op het levensverzekeringsbedrijf over het jaar 1981, 2013452900
        - 2013_452900-1.PDF
      - 1981_Verslag van de Verzekeringskamer ingevolge de wet op het schadeverzekeringsbedrijf 1981, 2013452902
        - 2013_452902-1.PDF
      - 1981_Verslag vd VK igv pensioen- en spaarfondsenwet en wet betreffende verplichte deelneming in een beroepspensioenregeling over het jaar 1981, 2013452903
        - 2013_452903-1.PDF
      - 1982_Financiële gegevens levensverzekeringmaatschappijen 1982, 2013452908
        - 2013_452908-1.PDF
      - 1982_Verslag van de Verzekeringskamer ingevolge de wet op het levensverzekeringsbedrijf over het jaar 1982, 2013452909
        - 2013_452909-1.PDF
      - 1982_Verslag van de Verzekeringskamer ingevolge de wet op het schadeverzekeringsbedrijf 1982, 2013452912
        - 2013_452912-1.PDF
      - 1982_Verslag vd VK igv pensioen- en spaarfondsenwet en wet betreffende verplichte deelneming in een beroepspensioenregeling over het jaar 1982, 2013452914
        - 2013_452914-1.PDF
      - 1982_Verzekeringskamer - financiële gegevens pensioenfondsen 1982, 2013452915
        - 2013_452915-1.PDF
      - 1982_Verzekeringskamer financiële gegevens schadeverzekeringsbedrijf 1982, 2013452918
        - 2013_452918-1.PDF
      - 1983_Financiële gegevens levensverzekeringmaatschappijen 1983, 2013452919
        - 2013_452919-1.PDF
      - 1983_Verzekeringskamer - financiële gegevens pensioenfondsen 1983, 2013452920
        - 2013_452920-1.PDF
      - 1983_Verzekeringskamer financiële gegevens schadeverzekeringsbedrijf 1983, 2013452921
        - 2013_452921-1.PDF
      - 1983_Verzekeringskamer werkzaamheden en bevindingen over 1983, 2013452923
        - 2013_452923-1.PDF
      - 1984_Financiële gegevens levensverzekeringmaatschappijen 1984, 2013452924
        - 2013_452924-1.PDF
      - 1984_Verzekeringskamer - financiële gegevens pensioenfondsen 1984, 2013452925
        - 2013_452925-1.PDF
      - 1984_Verzekeringskamer financiële gegevens schadeverzekeringsbedrijf 1984, 2013452927
        - 2013_452927-1.PDF
      - 1984_Verzekeringskamer werkzaamheden en bevindingen over 1984, 2013452928
        - 2013_452928-1.PDF
      - 1985_Financiële gegevens levensverzekeringmaatschappijen 1985, 2013452930
        - 2013_452930-1.PDF
      - 1985_Verzekeringskamer - financiële gegevens pensioenfondsen 1985, 2013452931
        - 2013_452931-1.PDF
      - 1985_Verzekeringskamer financiële gegevens schadeverzekeraars 1985, 2013452932
        - 2013_452932-1.PDF
      - 1985_Verzekeringskamer werkzaamheden en bevindingen over 1985, 2013452933
        - 2013_452933-1.PDF
      - 1986_Financiële gegevens levensverzekeringmaatschappijen 1986, 2013455151
        - 2013_455151-1.PDF
      - 1986_Verzekeringskamer - financiële gegevens pensioenfondsen 1986, 2013455152
        - 2013_455152-1.PDF
      - 1986_Verzekeringskamer financiële gegevens schadeverzekeraars 1986, 2013455153
        - 2013_455153-1.PDF
      - 1986_Verzekeringskamer werkzaamheden en bevindingen over 1986, 2013455154
        - 2013_455154-1.PDF
      - 1987_Financiële gegevens levensverzekeringmaatschappijen 1987, 2013455156
        - 2013_455156-1.PDF
      - 1987_Verzekeringskamer - financiële gegevens pensioenfondsen 1987, 2013455157
        - 2013_455157-1.PDF
      - 1987_Verzekeringskamer financiële gegevens schadeverzekeraars 1987, 2013455158
        - 2013_455158-1.PDF
      - 1987_Verzekeringskamer werkzaamheden en bevindingen over 1987, 2013455160
        - 2013_455160-1.PDF
      - 1988_Financiële gegevens levensverzekeringmaatschappijen 1988, 2013455161
        - 2013_455161-1.PDF
      - 1988_Verzekeringskamer - financiële gegevens pensioenfondsen 1988, 2013455162
        - 2013_455162-1.PDF
      - 1988_Verzekeringskamer financiële gegevens schadeverzekeraars 1988, 2013455163
        - 2013_455163-1.PDF
      - 1988_Verzekeringskamer werkzaamheden en bevindingen over 1988, 2013455167
        - 2013_455167-1.PDF
      - 1989_Verzekeringskamer - financiële gegevens pensioenfondsen 1989, 2013455174
        - 2013_455174-1.PDF
      - 1989_Verzekeringskamer financiële gegevens levensverzekeraars 1989, 2013455180
        - 2013_455180-1.PDF
      - 1989_Verzekeringskamer financiële gegevens schadeverzekeraars 1989, 2013455187
        - 2013_455187-1.PDF
      - 1989_Verzekeringskamer verslag over 1989, 2013455194
        - 2013_455194-1.PDF
      - 1990_Verzekeringskamer financiële gegevens pensioenfondsen 1990, 2013455204
        - 2013_455204-1.PDF
      - 1990_Verzekeringskamer financiële gegevens schadeverzekeraars 1990, 2013455211
        - 2013_455211-1.PDF
      - 1990_Verzekeringskamer financiële gegevens van de levensverzekeraars 1990, 2013455219
        - 2013_455219-1.PDF
      - 1990_Verzekeringskamer verslag over 1990, 2013455227
        - 2013_455227-1.PDF
      - 1991_Verzekeringskamer financiële gegevens levensverzekeraars 1991, 2013455249
        - 2013_455249-1.PDF
      - 1991_Verzekeringskamer financiële gegevens pensioenfondsen 1991, 2013455250
        - 2013_455250-1.PDF
      - 1991_Verzekeringskamer financiële gegevens schadeverzekeraars 1991, 2013455251
        - 2013_455251-1.PDF
      - 1991_Verzekeringskamer verslag over 1991, 2013455253
        - 2013_455253-1.PDF
      - 1992_Naamlijsten per 31 december 1992, 2013455255
        - 2013_455255-1.PDF
      - 1992_Verzekeringskamer financiële gegevens levensverzekeraars 1992, 2013455258
        - 2013_455258-1.PDF
      - 1992_Verzekeringskamer financiële gegevens pensioenfondsen 1992, 2013455259
        - 2013_455259-1.PDF
      - 1992_Verzekeringskamer financiële gegevens pensioenfondsen 1993, 2013455261
        - 2013_455261-1.PDF
      - 1992_Verzekeringskamer financiële gegevens schadeverzekeraars 1992, 2013455263
        - 2013_455263-1.PDF
      - 1992_Verzekeringskamer jaarverslag 1992, 2013455264
        - 2013_455264-1.PDF
      - 1993_Naamlijsten per 31 december 1993, 2013455265
        - 2013_455265-1.PDF
      - 1993_Verzekeringskamer financiële gegevens levensverzekeraars 1993, 2013455267
        - 2013_455267-1.PDF
      - 1993_Verzekeringskamer financiële gegevens schadeverzekeraars 1993, 2013455268
        - 2013_455268-1.PDF
      - 1993_Verzekeringskamer jaarverslag 1993, 2013455269
        - 2013_455269-1.PDF
      - 1994_Naamlijsten per 31 december 1994, 2013455271
        - 2013_455271-1.PDF
      - 1994_Verzekeringskamer financiële gegevens levensverzekeraars 1994, 2013455273
        - 2013_455273-1.PDF
      - 1994_Verzekeringskamer financiële gegevens pensioenfondsen 1994, 2013455275
        - 2013_455275-1.PDF
      - 1994_Verzekeringskamer financiële gegevens schadeverzekeraars 1994, 2013455276
        - 2013_455276-1.PDF
      - 1994_Verzekeringskamer jaarverslag 1994, 2013455277
        - 2013_455277-1.PDF
      - 1995_Naamlijsten per 31 december 1995, 2013455279
        - 2013_455279-1.PDF
      - 1995_Verzekeringskamer financiële gegevens levensverzekeraars 1995, 2013455282
        - 2013_455282-1.PDF
      - 1995_Verzekeringskamer financiële gegevens pensioenfondsen 1995, 2013455285
        - 2013_455285-1.PDF
      - 1995_Verzekeringskamer financiële gegevens schadeverzekeraars 1995, 2013455287
        - 2013_455287-1.PDF
      - 1995_Verzekeringskamer jaarverslag 1995, 2013455288
        - 2013_455288-1.PDF
      - 1996_Naamlijsten per 31 december 1996, 2013455294
        - 2013_455294-1.PDF
      - 1996_Verzekeringskamer financiële gegevens levensverzekeraars 1996, 2013455298
        - 2013_455298-1.PDF
      - 1996_Verzekeringskamer financiële gegevens pensioenfondsen 1996, 2013455301
        - 2013_455301-1.PDF
      - 1996_Verzekeringskamer financiële gegevens schadeverzekeraars 1996, 2013455303
        - 2013_455303-1.PDF
      - 1996_Verzekeringskamer jaarverslag 1996, 2013455304
        - 2013_455304-1.PDF
      - 1997_Naamlijsten per 31 december 1997, 2013455305
        - 2013_455305-1.PDF
      - 1997_Verzekeringskamer financiële gegevens levensverzekeraars 1997, 2013455306
        - 2013_455306-1.PDF
      - 1997_Verzekeringskamer financiële gegevens pensioenfondsen 1997, 2013455311
        - 2013_455311-1.PDF
      - 1997_Verzekeringskamer financiële gegevens schadeverzekeraars 1997, 2013455313
        - 2013_455313-1.PDF
      - 1997_Verzekeringskamer jaarverslag 1997, 2013455316
        - 2013_455316-1.PDF
      - 1998_Naamlijsten 1998, 2013455321
        - 2013_455321-1.PDF
      - 1998_Verzekeringskamer financiële gegevens levensverzekeraars 1998, 2013455326
        - 2013_455326-1.PDF
      - 1998_Verzekeringskamer financiële gegevens pensioenfondsen 1998, 2013455327
        - 2013_455327-1.PDF
      - 1998_Verzekeringskamer financiële gegevens schadeverzekeraars 1998, 2013455329
        - 2013_455329-1.PDF
      - 1998_Verzekeringskamer jaarverslag 1998, 2013455332
        - 2013_455332-1.PDF
      - 1999_Jaarverslag Verzekeringskamer 1999, 2013455426
        - 2013_455426-1.PDF
      - 1999_Naamlijsten 1999, 2013455466
        - 2013_455466-1.PDF
      - 1999_Pensioen & Verzekeringskamer financiële gegevens levensverzekeraars 1999, 2013455505
        - 2013_455505-1.PDF
      - 1999_Pensioen & Verzekeringskamer financiële gegevens pensioenfondsen 1999, 2013455535
        - 2013_455535-1.PDF
      - 1999_Pensioen & Verzekeringskamer financiële gegevens schadeverzekeraars 1999, 2013455561
        - 2013_455561-1.PDF
      - 2000_Jaarverslag Pensioen- & Verzekeringskamer 2000, 2013455681
        - 2013_455681-1.PDF
      - 2000_Pensioen & Verzekeringskamer financiële gegevens levensverzekeraars 2000, 2013455684
        - 2013_455684-1.PDF
      - 2000_Pensioen & Verzekeringskamer financiële gegevens pensioenfondsen 2000, 2013455686
        - 2013_455686-1.PDF
      - 2000_Pensioen & Verzekeringskamer financiële gegevens schadeverzekeraars 2000, 2013455688
        - 2013_455688-1.PDF
      - 2001_Pensioen & Verzekeringskamer financiële gegevens pensioenfondsen 2001, 2013455689
        - 2013_455689-1.PDF
      - 2001_Pensioen & Verzekeringskamer financiële gegevens verzekeraars 2001, 2013455692
        - 2013_455692-1.PDF
      - 2001_Pensioen & Verzekeringskamer Jaarverslag 2001, 2013455694
        - 2013_455694-1.PDF
      - 2001_Pensioenmonitor niet-financiële gegevens pensioenfondsen stand van zaken 1 januari 2001, 2013455697
        - 2013_455697-1.PDF
      - 2002_Pensioen & Verzekeringskamer financiële gegevens pensioenfondsen 2002, 2013455699
        - 2013_455699-1.PDF
      - 2002_Pensioen & Verzekeringskamer financiële gegevens verzekeraars 2002, 2013455703
        - 2013_455703-1.PDF
      - 2002_Pensioen & Verzekeringskamer Jaarverslag 2002, 2013455704
        - 2013_455704-1.PDF
      - 2002_Pensioenmonitor niet-financiële gegevens pensioenfondsen stand van zaken 1 januari 2002, 2013455707
        - 2013_455707-1.PDF
      - 2003_Jaarverslag Pensioen- & Verzekeringskamer 2003, 2013455710
        - 2013_455710-1.PDF
      - 2003_Pensioen & Verzekeringskamer financiële gegevens pensioenfondsen 2003, 2013455712
        - 2013_455712-1.PDF
      - 2003_Pensioen & Verzekeringskamer financiële gegevens verzekeraars 2003, 2013455714
        - 2013_455714-1.PDF
      - 2003_Pensioenmonitor niet-financiële gegevens pensioenfondsen stand van zaken 1 januari 2003, 2013455716
        - 2013_455716-1.PDF
      - 2004_Pensioen & Verzekeringskamer financiële gegevens pensioenfondsen 2004, 2013455717
        - 2013_455717-1.PDF
      - 2004_Pensioenmonitor niet-financiële gegevens pensioenfondsen stand van zaken 1 januari 2004, 2013455718
        - 2013_455718-1.PDF
      - 2005_Financiële gegevens van de naturaverzekeringsmaatschappijen over 2005, 2013455720
        - 2013_455720-1.PDF
      - 2005_Financiële gegevens van de schadeverzekeringsmaatschappijen over 2005, 2013455721
        - 2013_455721-1.PDF
      - 2005_Pensioen & Verzekeringskamer financiële gegevens pensioenfondsen 2005, 2013455723
        - 2013_455723-1.PDF